【裁判字號】    90,易,4246
【裁判日期】    901218
【裁判案由】    傷害等
【裁判全文】
臺灣高雄地方法院刑事判決                          九十年度易字第四二四六號
    公  訴  人  臺灣高雄地方法院檢察署檢察官
    被      告  甲○○
右列被告因傷害等案件，經檢察官提起公訴（九十年度偵字第一八八九二號），本院
判決如左：
    主  文
甲○○服用酒類，不能安全駕駛動力交通工具而駕駛，處有期徒刑月，如易科罰金
，以佰元折算壹日；又傷害人之身體，處有期徒刑伍月，如易科罰金，以佰元折
算壹日。應執行有期徒刑柒月，如易科罰金，以佰元折算壹日，緩刑年，緩刑期
內付保護管束。
    事  實
一、甲○○明知應注意飲酒後其吐氣所含酒精成份超過每公升零點二五毫克以上者不
    得駕車，緣於服用酒類後，其視覺能力變差、運動反射神經遲鈍，以致判斷及注
    意能力均受嚴重影響，已達不能安全駕駛動力交通工具之酒醉狀態（事後為警測
    得其吐氣所含酒精成份高達每公升零點六四毫克），竟於民國九十年十月四日清
    晨五時四十分許，率而駕駛牌照號碼九Ｍ─二七○三號自用小客車，沿高雄縣大
    寮鄉○○○路由東往西方向（即屏東往高雄方向）行駛，途經鳳屏一路與仁愛路
    設有行車管制號誌之交岔路口時，倏因不勝酒力而闖越紅燈，經警方人員自後追
    躡，旋在鳳屏一路四七四號「ＪＯＪＯ」檳榔攤前為警攔停，並測試其吐氣中所
    含酒精成份即已達每公升零點六四毫克。詎甲○○不服取締，另起意與值勤員警
    發生拉扯及肢體衝突，致高雄縣警察舉林園分局中庄派出所員警乙○○因此受有
    臉部及下巴多處挫擦傷等傷害。
二、案經高雄縣警察局林園分局報請及乙○○訴請臺灣高雄地方法院檢察署檢察官偵
    查起訴。
    理  由
一、訊據被告甲○○對於渠曾於前揭時地酒醉駕車及與值勤員警發生拉扯等事實均坦
    承不諱，核與告訴人乙○○指訴情節相符，並有證人即另一值勤員警李秋煌於偵
    查中結證綦詳，復有酒精濃度測試單（序號︰四五九五號，案號︰○二四五號）
    及聖若瑟醫院出具之診斷證明書各乙紙在卷可稽。按刑法第一百八十五條之三規
    定所謂「不能安全駕駛」，乃抽象危險犯，並不以發生具體危險為必要，對於呼
    氣酒精濃度已達每公升零點五五毫克（○．五五ＭＧ＼Ｌ）以上，肇事率為一般
    正常人之十倍，認為已達不能安全駕車之標準，此業經法務部八十八年五月十八
    日法八八檢字第○○一六六九號函告週知，且按就醫學文獻所知，酒精對人體造
    成之影響，於呼氣時酒精濃度達每公升零點二五毫克（約合體內血液中酒精濃度
    五○ＭＧ＼ＤＬ或零點零五％）即會輕度中毒，造成輕度協調功能降低；呼氣酒
    精濃度達每公升零點五毫克時（約合體內血液中酒精濃度一○○ＭＧ＼ＤＬ或零
    點一％）屬輕到中度中毒症狀，出現反應較慢、感覺減低、影響駕駛之狀況；又
    飲酒後一小時許，其體內血液酒精濃度可達最高，此有分別有行政院國軍退除役
    官兵輔導委員會臺北榮民總醫院八十八年八月五日（八八）北總內字第二六八六
    八號函文、八十八年十月二十六日（八八）院賓文廉字第一三四○七號臺灣高等
    法院函中臺北醫學院附設醫院精神科主任蔡尚穎「酒精對人體生理與行為之影響
    」一文可據。而本案被告為警查獲時其吐氣所含酒精成份測試，已如前述，其呼
    氣酒精濃度已達每公升零點六四毫克，殊高於前揭標準，其發生肇事之危險性，
    已高出一般人甚多，依前揭說明，被告顯已達不能安全駕駛之酒醉情狀，足堪認
  定。是本案事證已臻明確，被告犯行洵堪認定，應予依法論科。
二、核被告甲○○所為，係犯刑法第一百八十五條之三之服用酒類，不能安全駕駛動
    力交通工具而駕駛罪、同法第一百三十五條第一項之對於公務員依法執行職務時
    ，施強暴罪及同法第二百七十七條第一項之普通傷害罪。被告以一行為觸犯刑法
    第一百三十五條第一項之對於公務員依法執行職務時，施強暴罪及同法第二百七
    十七條第一項之普通傷害罪，為想像競合犯，依刑法第五十五條之規定，應從重
    之傷害罪處斷。被告所犯刑法第一百八十五條之三之服用酒類，不能安全駕駛動
    力交通工具而駕駛罪及同法第二百七十七條第一項之普通傷害罪，犯意各別，行
    為互殊，應予分論併罰。爰審酌被告明知或無法諉為不知酒後精神已達混惑不清
    晰之狀態，而發生道路交通事故之機率較未飲酒者為高，詎仍為駕駛自用小客車
    行駛於公路上，並危險駕駛闖越交岔路口之圓形紅燈，不啻對他人已產生立即侵
    害之高度危險性，亦自陷於危險狀態中，且嚴重侵害道路交通往來安全甚鉅，惟
    姑念及被告犯罪後大致坦承犯行，態度尚可，迄今尚未與告訴人乙○○就民事賠
    償部分達成和解等一切情狀，分別量處如主文所示之刑，並諭知易科罰金之折算
    標準暨定應執行之刑。末查被告前受有期徒刑以上刑之宣告，執行完畢後，五年
    以內未曾受有期徒刑以上刑之宣告，有臺灣高雄地方法院檢察署刑案資料查註紀
    錄表及臺灣高等法院被告全國前案紀錄表在卷可按，復經本院依職權調取臺灣高
    雄地方法院檢察署八十二年度執護字第一三五七號核閱無訛（被告前於七十九年
    十二月間，因犯搶奪案件，經臺灣臺北地方法院判處有期徒刑四年確定，並於八
    十年三月十八日起送監執行，於八十二年十一月五日假釋中付保護管束，嗣於八
    十三年十一月二十一日假釋期滿未經撤銷假釋，其未執行之刑，以已執行論），
    因一時失慮，致罹刑典，事後已坦承犯行，頗具悔意，經此刑之宣告後，當應知
    所警惕，而信無再犯之虞，本院因認暫不執行其刑為適當，予以宣告緩刑三年，
    用啟自新，惟依被告所犯上揭情節，認有加以追蹤觀護之必要，爰併予諭知緩刑
    期內付保護管束。
據上論斷，應依刑事訴訟法第二百九十九條第一項前段，刑法第一百八十五條之三、
第一百三十五條第一項、第二百七十七條第一項、第五十五條、第五十一條第五款、
第四十一條第二項、第七十四條第二款、第九十三條第一項，罰金罰鍰提高標準條例
第一條前段、第二條，判決如主文。
中      華      民      國    九十      年     十二     月     十八     日
                                  臺灣高雄地方法院刑事第二庭
                                      法  官  劉  定  安
右正本證明與原本無異。
如不服本判決，應於判決送達後十日內，向本院提出上訴狀。
                                      書記官  歐  文  政
中    華    民    國      九十      年      十二      月      二十      日
附錄本案論罪科刑法條全文︰
刑法第一百八十五條之三
  服用毒品、麻醉藥品、酒類或其他相類之物，不能安全駕駛動力交通工具而駕駛者
  ，處一年以下有期徒刑、拘役或三萬元以下罰金。
刑法第一百三十五條第一項
  對於公務員依法執行職務時，施強暴脅迫者，處三年以下有期徒刑、拘役或三百元
  以下罰金。
刑法第二百七十七條第一項
  傷害人之身體或健康者，處三年以下有期徒刑，拘役或一千元以下罰金。


司法院資訊處製作；財團法人民間司法改革基金會備份。
